【裁判字號】    98,簡上,77
【裁判日期】    981124
【裁判案由】    毀棄損壞等
【裁判全文】
臺灣苗栗地方法院刑事判決              98年度簡上字第77號
上  訴  人
即  被  告  甲○○
上列上訴人因毀棄損壞等案件，不服本院苗栗簡易庭98年度苗簡
字第420號中華民國98年6月2日第一審簡易判決（聲請案號：臺
灣苗栗地方法院檢察署98年度偵字第2049號），提起上訴，本院
管轄之第二審合議庭判決如下：
    主  文
上訴駁回。
    事實及理由
一、本案經本院審理結果，認第一審簡易判決認事用法及量刑均
    無不當，應予維持，並引用簡易判決書記載之事實、證據及
    理由（如附件）。
二、對於上訴意旨本院之判斷：
  (一)上訴人上訴意旨略以：是告訴人先動手打人，上訴人當時僅
    拉告訴人之衣袖，未動手抓其手臂或是動手打其鼻子，不知
    道告訴人何以受傷，且因告訴人先以水管打伊，伊才動手扯
    告訴人之水管，當時並不知道水管上有接頭，否則即不會扯
    水管，又告訴人所言都非事實，皆為對上訴人之誣告，希望
    可以無條件和解云云。
  (二)經查：
  1.本件被告涉犯毀損他人物品罪之事實，業經被告於警詢、檢
    察官偵查訊問、本院審理中坦承，而陳述其確於98年3 月21
    日中午12時許，動手拔掉告訴人所有之水管，而導致水管接
    頭之損壞（見98年偵字第2049號卷第4 ～5 頁、第14頁、本
    院卷98年11月5 日準備程序筆錄第5 頁、98年11月10日審判
    筆錄第2 頁、第4 頁），且該水管接頭損壞之事實，業有水
    管接頭毀損之情況照片2 張（建98年偵字第2049號卷第8 頁
    ）附卷可考，復有告訴人乙○○於警詢、偵詢中、本院準備
    程序中陳述明確（見98年偵字第2049號卷第6 ～7 頁、第13
    ～14頁）。而被告在本院既未就其被訴毀損他人物品罪嫌之
    事實，另提出其他足以推翻本案犯罪事實有力之證據及辯解
    ，而空言告訴人所言非真顯為誣告，又指當初對於告訴人所
    有之水管黏有接頭並不知情，然告訴人所有之水管既黏有接
    頭，則水管與接頭間即有黏著之介質存在，非以強度之力量
    拉扯顯難彼此分離，惟被告卻仍欲圖使告訴人所有之水管脫
    離原本之位置、型態而以強力拉扯之方式損壞告訴人所有之
    水管，確已構成毀損他人物品罪之要件，綜上所述，則被告
    所辯便難憑採，是被告之上訴自屬無理由，應予駁回。
  2.另就本件被告被訴傷害罪部份，經查告訴人乙○○於警詢、
    偵訊中均能清楚指述被告傷害其之經過，復參照李綜合醫療
    社團法人苑裡李綜合醫院診斷證明書（見98年偵字第2049號
    卷第8 頁）所載告訴人所受之傷害情況，核與告訴人所指述
    之被告傷害行為間所可能致生之傷害相符，且告訴人係於98
    年3 月21日中午12時許，於家門口遭被告以拉扯及拳頭之方
    式毆打，又按前揭診斷證明書可證告訴人係於當日下午13時
    許即前往上揭醫院就診，就診時間與被告之傷害行為之時間
    尚屬密接，較無外力介入之可能，應可採信。是被告僅空言
    未動手歐打被害人並指對告訴人所受之傷害如何發生不知情
    ，而未提出其他足以推翻本案犯罪事實之證據供本院查明，
    則其辯解顯有避重就輕之情，甚難採信，故其上訴即屬無理
    由，應予以駁回。
  (三)末查，本件原判決之量刑理由略如：「審酌被告與告訴人乙
    ○○係鄰居關係，積怨已久，且雙方自91年間迄今，以滋生
    傷害、恐嚇、毀損等案件，均經本院判刑在案，有臺灣高等
    法院被告前案紀錄表1 份在卷可考，被告未能冷靜處理彼此
    紛爭，於與前案相距不到1 個月之時間內，再次破壞告訴人
    家門口之水管接頭，且動手毆打告訴人，其犯罪動機、目的
    、手段、所生財物損害、告訴人所受傷害之程度、雙方仍未
    達成和解等一切情狀，分別量處如主文所示之刑，並諭知易
    科罰金之折算標準，暨定其應執行之刑及易科罰金之折算標
    準，以示懲儆」等語，顯件原審就本件事實均已明白認定，
    並於理由欄詳加論斷，從而於法定刑範圍內，就被告犯毀損
    他人物品罪部份，量處拘役50日；另就被告犯傷害罪部份，
    量處拘役45日，並均諭知易科罰金之計算標準，並定應執行
    拘役90日並諭知易科罰金之計算標準。本院認依形式上觀察
    ，原審並未逾越法律規定之範圍，或有濫用其權限之情形，
    其認事用法及量刑亦均屬妥適應予維持，是以被告僅於答辯
    狀及本院審理中空言不服原審判決，其上訴為無理由，應予
    駁回。
三、適用之法律：
    刑事訴訟法第455 條之1 第1 項、第3 項、第373 條、第36
    8 條。
本案經檢察官洪清秀到庭執行職務。
中    華    民    國    98    年    11    月    24    日
                  刑事第二庭審判長法  官  楊清益
                                  法  官  魏宏安
                                  法  官  林靜雯
以上正本證明與原本無異。
本件不得上訴。
                                  書記官  劉千瑄
中    華    民    國    98    年    11    月    24    日
附錄：本判決論罪科刑法條
中華民國刑法第277 條第1 項：
傷害人之身體或健康者，處3 年以下有期徒刑、拘役或1 千元以
下罰金。
中華民國刑法第354 條：
毀棄、損壞前二條以外之他人之物或致令不堪用，足以生損害於
公眾或他人者，處2 年以下有期徒刑、拘役或500 元以下罰金。


司法院資訊處製作；財團法人民間司法改革基金會備份。
